臺灣高等法院臺中分院刑事判決
111年度金上訴字第56號
上  訴  人  臺灣南投地方檢察署檢察官 
被      告  吳雅萍



指定辯護人  本院公設辯護人陳秋靜  
上列上訴人因被告違反洗錢防制法等案件，不服臺灣南投地方法
院110年度審原金訴字第2號中華民國110年12月8日第一審刑事判
決（起訴案號：臺灣南投地方檢察署110年度偵緝字第13號），
提起上訴，本院判決如下：
    主  文
原判決撤銷。
吳雅萍犯幫助洗錢罪，處有期徒刑貳月，併科罰金新臺幣伍仟元
，罰金如易服勞役，以新臺幣壹仟元折算壹日。緩刑貳年，並應
於緩刑期內接受受理執行之檢察署所舉辦之法治教育參場次，緩
刑期間付保護管束。
    事  實
一、吳雅萍雖可預見金融機構帳戶係個人理財之重要工具，為個
    人財產、信用之重要表徵，如交予他人使用，有供作財產犯
    罪用途之可能，而犯罪者取得他人存摺或金融卡（含密碼）
    之目的在於取得贓款及掩飾犯行不易遭人追查，對於提供帳
    戶雖無引發他人萌生犯罪之確信，但仍以縱若前開取得帳戶
    之人利用其帳戶持以詐欺取財，並掩飾、隱匿特定犯罪所得
    之所在、去向而洗錢，亦不違背其本意之幫助犯意，於民國
    109 年3月10日前之某日，將其向第一商業銀行埔里分行申
    辦帳戶（帳號：00000000000 號）之存摺與金融卡（含密碼
    ），提供交付予某姓名年籍均不詳之成年人士使用，以此方
    式幫助該不詳人士與其同夥（無證據證明3 人以上），為詐
    欺取財犯行時，方便取得贓款，並掩飾、隱匿詐欺取財犯罪
    所得之去向與所在，而不易遭人查緝。而該不詳人士與其同
    夥共同基於意圖為自己不法所有之詐欺取財，以及掩飾、隱
    匿特定犯罪所得去向、所在之犯意聯絡，由該不詳人士或其
    同夥於108年3月8日中午12時許，假冒邱梅瑛親友名義，撥
    打電話向邱梅瑛佯稱：已更換手機為0000000000號，並請將
    該手機門號加入LINE云云，邱梅瑛不疑有詐，而委請不知情
    之配偶協助以該不詳人士或其同夥提供的電話號碼，加入邱
    梅瑛的LINE好友，該不詳人士或其同夥遂於108年3月10日中
    午12時許，以LINE與前述手機撥打電話向邱梅瑛佯稱：因與
    朋友合夥，亟需用錢云云，致使邱梅瑛誤認親友向其請求經
    濟援助，而陷於錯誤，於109年3月10日13時16分許，在合作
    金庫商業銀行永和分行臨櫃匯款新臺幣（下同）10萬元至
　　上開銀行帳戶內。而邱梅瑛受騙轉帳至上開銀行帳戶的款項
    ，旋即遭該不詳人士或其同夥持吳雅萍提供交付之上開銀行
    帳戶的金融卡（含密碼），予以提領殆盡，致使檢警機關無
    從追查邱梅瑛前述受騙款項之去向與所在，吳雅萍因而幫助
    該不詳人士與其同夥向邱梅瑛詐得10萬元得逞，並幫助該不
    詳人士與其同夥掩飾、隱匿此部分詐欺犯罪所得之去向及所
    在。嗣因邱梅瑛發覺受騙，報警處理，始循線查獲上情。
二、案經邱梅瑛訴由南投縣政府警察局埔里分局報告臺灣南投地
    方檢察署檢察官偵查起訴。
    理  由
一、證據能力：
  ㈠按被告以外之人（包括證人、鑑定人、告訴人、被害人及共
    同被告等）於審判外之陳述，雖不符刑事訴訟法第159 條之
    1 至之4 等四條之規定，然經當事人於審判程序同意作為證
    據，法院審酌該言詞陳述或書面陳述作成時之情況，認為適
    當者，亦得為證據；當事人、代理人或辯護人於法院調查證
    據時，知有刑事訴訟法第159 條第1 項不得為證據之情形，
    而未於言詞辯論終結前聲明異議者，視為有前項之同意，同
    法第159 條之5 定有明文。立法意旨在於傳聞證據未經當事
    人之反對詰問予以核實，原則上先予排除。惟若當事人已放
    棄反對詰問權，於審判程序中表明同意該等傳聞證據可作為
    證據；或於言詞辯論終結前未聲明異議，基於尊重當事人對
    傳聞證據之處分權，及證據資料愈豐富，愈有助於真實發見
    之理念，且強化言詞辯論主義，使訴訟程序得以順暢進行，
    上開傳聞證據應均具有證據能力，不以未具備刑事訴訟法第
    159 條之1 至第159 條之4 所定情形為限（最高法院104 年
    度第3 次刑事庭會議決議參照）。查本件以下所引用之被告
    以外之人於審判外之供述證據，因被告吳雅萍與其辯護人於
    本院準備程序中，均表示：同意有證據能力等語（見本院卷
    第55頁至第57頁），且於審判期日，亦均未聲明異議（見本
    院卷第147頁至第149頁），本院審酌上開供述證據資料製作
    時之情況，並無不當取供及證明力明顯過低之瑕疵，認以之
    作為證據應屬適當，揆諸前開規定，應認均具證據能力。
  ㈡至於本院以下援引之其餘非供述證據資料，因與犯罪事實具
    有關聯性，且為執法人員依法所取得，並無不得作為證據之
    事由，且檢察官、被告與辯護人於本院審理期間對該等資料
    之證據能力，亦均未爭執，且其中關於刑事訴訟法第164 條
    第2 項規定，證物如為文書部分，係屬證物範圍。該等可為
    證據之文書，已經依法踐行調查證據之程序，即提示或告以
    要旨，自具有證據能力。
二、認定犯罪事實所憑證據與理由：
　  訊據被告固不否認其曾申請開立上開銀行帳戶，以及上開銀
    行帳戶之存摺與金融卡（含密碼）已遭不詳人士持有與使用
    ，且告訴人邱梅瑛因遭不詳人士施以如「事實」欄所載之
    詐術，致受騙而將10萬元匯入上開銀行帳戶內等事實，惟矢
    口否認有何幫助詐欺取財與幫助洗錢之犯行，辯稱：上開銀
    行帳戶的存摺與金融卡，我平常放在一個大包包內，109年3
    月初某日，我去逛夜市，我從大包包內取出零錢包去逛夜市
    ，大包包內其餘物品連同上開銀行存摺與金融卡仍放在大包
    包內，逛完夜市我沒有察覺大包包內有什麼異樣，就回家，
    後來隔一、兩天去大包包找存摺與金融卡，才發現不見，就
    打電話跟銀行掛失，金融卡密碼我是寫在紙上跟金融卡放在
    一起，我沒有將上開銀行帳戶之存摺與金融卡（含密碼）提
    供交付他人使用，我沒有犯罪云云。
　㈠第一商業銀行埔里分行帳號：00000000000 號之帳戶，確為
    被告所申設開立，後來則由該不詳人士與其同夥持有並使用
    的事實，業據被告供承不諱，並有上開銀行帳戶之開戶資料
    與存摺存款客戶歷史交易明細（警卷8頁至第14頁）、第一
    商業銀行埔里分行110年1月19日函檢附金融卡申請書暨107
    年1月1日起至109年3月31日止之交易明細（110年度偵緝字
    第13號卷第33頁至第37頁）、第一商業銀行埔里分行111年3
    月9日函檢附該帳戶自96年8月20日（開戶日）起至109年3月
    12（解約日）止之交易明細（本院卷第73頁至第129頁）各1
    份附卷可稽，而堪認定。
　㈡告訴人接續於108年3月8日中午12時、108年3月10日中午12時
    許，遭該不詳人士或其同夥假冒其親友名義，以手機與LINE
    撥打電話向告訴人施以如「事實」欄所載之詐術，致使告
    訴人因而陷於錯誤，於109年3月10日13時16分許，在合作金
    庫商業銀行永和分行臨櫃匯款10萬元至上開銀行帳戶內等過
    程，則經告訴人於警詢中證述綦詳（見警卷第5頁至第7頁）
    ，並有告訴人臨櫃匯款10萬元至上開銀行帳戶之匯款申請書
    代收入傳票（警卷第15頁）、該不詳人士或其同夥與告訴人
    之LINE通話內容翻拍照片（警卷第17頁至第18頁）、告訴人
    手機通話紀錄（警卷第19頁），以及告訴人報案之金融機構
    聯防機制通報單、內政部警政署反詐騙諮詢專線紀錄表、受
    理詐騙帳戶通報警示簡便格式表、受理刑事案件報案三聯單
    （見警卷第16頁、第21頁至第24頁）等資料在卷可憑，足認
    告訴人前揭指訴遭詐騙而將10萬元款項，匯入上開銀行帳戶
    一節，確屬實情。而依卷附有關上開銀行帳戶之交易明細的
    記載（見警卷第14頁、110年度偵緝字第13號第37頁、本院
    卷第123頁），顯示告訴人匯入上開銀行帳戶內之10萬元，
    已於匯款當日即遭人提領一空，堪認被告申請開立之上開銀
    行帳戶，已遭該不詳人士及其同夥用以充作向告訴人詐騙之
    匯款帳戶，藉以掩飾該不詳人士與其同夥之詐欺犯罪所得去
    向及所在。
　㈢被告與辯護人雖以前詞置辯，否認被告曾將上開銀行帳戶之
    存摺、金融卡（含密碼）提供交付不詳人士使用。然依據一
    般人存放帳戶存摺與金融卡之習慣，通常均會將存摺與金融
    卡分別存放，以免遭人冒名提領及使用，故被告辯稱其將上
    開銀行帳戶之之存摺與金融卡一同放置在大包包內，而於逛
    夜市期間置於機車腳踏板上而失竊或遺失，已與一般常情有
    違。又依本院調取上開銀行帳戶之交易紀錄，顯示上開銀行
    帳戶自106年8月11日起，餘額即為258元，迄至告訴人於109
    年3月10日受騙匯款10萬元之前（見本院卷第122頁至第123
    頁），帳戶餘額仍為258元，未有變動，堪認被告自106年8
    月11日起，即未曾使用上開銀行帳戶，殊難想像被告對一個
    長達約2年半不曾使用的帳戶存摺與金融卡，會每日隨身攜
    帶，以致於109年3月初逛夜市時，仍將其多年未曾使用的帳
    戶存摺與金融卡一併攜帶外出？被告所辯，顯有違常情，而
    不可採。又被告對於他人如何獲悉其金融卡密碼，而得以提
    領告訴人受騙款項乙事，其於警詢中係辯稱：「我的密碼寫
    在便條紙上，夾在薄子裡」等語（見警卷第3頁），其於偵
    查中則表示：「（問：為什麼詐欺集團可以使用你的提款卡
    ？）答：我好像卡片的密碼在裡面」等語（見110年度偵緝
    字第13號卷第22頁），於本院準備程序中則供稱：「我有把
    寫提款卡密碼的小紙條跟提款卡放在一起」等語（見本院卷
    第55頁），被告就有關金融卡密碼，係寫在紙條夾在存摺簿
    裡，抑或將該紙條與金融卡放在一起，甚或寫在金融卡上，
    歷次所述情節，均不相同，益證被告前揭所辯，無非為臨訟
    推諉之詞，要無可採。尤其，將密碼寫在金融卡上，或與將
    密碼寫在字條上再與金融卡一起存放，將使金融卡用以防止
    他人使用之功能喪失，顯與一般人均會妥善保管金融卡密碼
    ，而不會輕易揭露自己金融卡密碼之情形不符，亦有違常情
    。另單純遺失帳戶之存摺及金融卡，可能因開立帳戶之人報
    警或辦理掛失手續而遭凍結，若上開銀行帳戶之存摺及金融
    卡，並非被告所交付，而係由他人竊得或拾獲，則因上開銀
    行帳戶有隨時遭通報掛失止付而凍結之可能，該不詳人士或
    其同夥自不可能指示告訴人將受騙款項匯入上開銀行帳戶中
    ，致使該不詳人士與其同夥陷入可能無法獲取詐欺所得之風
    險中，縱有基於僥倖心理而使用拾獲取得的金融機構帳戶之
    情形，衡情拾獲的當下，並無法知悉該拾獲的帳戶，是否業
    已遭帳戶申辦人通報遺失而凍結，或該帳戶的密碼為何（或
    密碼是否如同金融卡上面所載，或是否如同拾獲記載密碼字
    條內容所載），為確保能透過金融卡，使用上開銀行帳戶的
    轉帳與提款功能，衡情應會存入小額款項至上開銀行帳戶內
    ，確認受騙民眾可將款項匯入，並進行提領的測試，以確認
    受騙民眾匯入款項後，其可透過拾獲的金融卡進行提領，然
    依卷附有關上開銀行帳戶的交易明細（見本院卷第122頁至
    第123頁），顯示上開銀行帳戶，在告訴人遭騙匯款之前，
    並無任何顯示測試該帳戶功能之提領紀錄，益徵上開銀行帳
    戶之存摺與金融卡（含密碼），應係被告交付該不詳人士使
    用，被告前揭所辯，並無可採。
　㈣依原審向財團法人金融聯合徵信中心調取之當事人綜合信用
    報告（見原審卷第91頁至第99頁），顯示被告並無一般貸款
    ，僅有信用卡帳款，而被告於109年2月之前，對其每期消費
    約2千多元至1萬3千多元的信用卡債務，均能全額繳清，然
    自109年2月9日起，即對約1萬多元的信用卡債務，每期僅能
    償還最低額度，而無法全額繳清，由此足見被告的償債能力
    ，自109年2月9日起，已開始惡化，然此與被告是否曾將上
    開銀行帳戶之存摺與金融卡，提供轉交他人之判斷，並無必
    然關係，原判決根據上開資料，而為被告有利之認定，尚有
    未合。又依原審勘驗第一商業銀行提供被告撥打電話辦理帳
    戶掛失之錄音檔結果，顯示被告係於109年3月11日早上8時5
    分完成電話掛失手續（見原審卷第124頁），早於告訴人報
    警之時間（即109年3月11日14時，見警卷第5頁），然被告
    對於一個其已長年不使用的帳戶，豈有可能恰巧在告訴人受
    騙款項遭提領結束的隔日早晨之此一時刻，突然想到要找尋
    上開銀行帳戶存摺與金融卡，並因遍尋不著而獲悉遺失之理
    ！被告若非已將上開銀行帳戶之存摺與金融卡交付該不詳人
    士，並經該不詳人士或其同夥之通知，其又豈可能如此精準
    掌握將上開銀行帳戶辦理電話掛失之時間，由此可證，被告
    前揭辯稱提款卡遺失，應係推諉卸責之詞，自不足採。
　㈤按我國洗錢防制法對於洗錢之定義，所參酌之聯合國禁止非
    法販運麻醉藥品和精神藥物公約（又稱維也納公約）第3 條
    第1 項第b 、c 款，以及聯合國打擊跨國有組織犯罪公約第
    6 條第1 項第a 、b 款之中文版，雖將行為人必須「knowin
    g 」洗錢標的財產是源自特定犯罪所得之「knowing 」翻譯
    為「明知」。但洗錢防制法第2 條修正之立法說明第4 點，
    已敘明有關是否成立該條第3 款洗錢行為之判斷重點「在於
    主觀上是否明知或可得而知所收受、持有」，即不以「明知
    」為限。金融帳戶乃個人理財工具，依我國現狀，申設金融
    機構帳戶並無任何特殊限制，且可於不同之金融機構申請多
    數帳戶使用，是依一般人之社會通念，若見他人不以自己名
    義申請帳戶，反而收購或借用別人之金融帳戶以供使用，並
    要求提供提款卡及告知密碼，則提供金融帳戶者主觀上如認
    識該帳戶可能作為對方收受、提領特定犯罪所得使用，對方
    提領後會產生遮斷金流以逃避國家追訴、處罰之效果，仍基
    於幫助之犯意，而提供該帳戶之提款卡及密碼，以利洗錢實
    行，仍可成立一般洗錢罪之幫助犯（最高法院108年度台上
    大字第3101號刑事裁定意旨參照）。因金融機構帳戶為個人
    之理財工具，而政府開放金融業申請設立後，金融機構大量
    增加，一般民眾皆可以存入最低開戶金額之方式自由申請開
    設金融帳戶，並無任何特殊之限制，因此一般人申請存款帳
    戶極為容易而便利，且得同時在不同金融機構申請多數存款
    帳戶使用，並無使用他人帳戶之必要，此為一般日常生活所
    熟知之常識，且金融機構帳戶的功能，就是收受他人轉帳或
    匯入的款項，並可透過金融卡或網路銀行的方式，進行提領
    與轉帳，故除非充作犯罪使用，藉以躲避警方追緝，並掩飾
    犯罪所得，以使犯罪行為不易遭查緝，一般並無使用他人帳
    戶之存摺及金融卡之必要。何況，金融存款帳戶，攸關存戶
    個人財產權益之保障，專屬性甚高，衡諸常理，若非與本人
    有密切關係，不可能提供個人帳戶供他人使用，縱有交付個
    人帳戶予他人使用之特殊情形，亦必會先行瞭解他人使用帳
    戶之目的始行提供，參以坊間報章雜誌及其他新聞媒體，對
    於以簡訊通知中獎、假藉申辦貸款名義詐取財物、或假藉網
    路購物付款錯誤需至自動櫃員機操作取消或更正以詐財或其
    他類似之不法犯罪集團，經常利用大量收購、承租或其他方
    式取得之他人存款帳戶，以規避執法人員之查緝，類此在社
    會上層出不窮之案件，亦多所報導及再三披露，是避免此等
    專屬性甚高之物品被不明人士利用為與財產有關之犯罪工具
    ，應為一般生活認知所應有之認識。以被告業已成年，且為
    高職畢業之知識程度且有工作經驗，此經被告陳述在卷（見
    原審卷第132頁），被告對於具有一身專屬性之金融機構帳
    戶不得任意提供他人使用，以免遭到冒名使用充作匯款帳戶
    ，自應有所認識，則被告於不詳時、地，將上開銀行帳戶之
    存摺、金融卡（含密碼）提供交付予不詳人士使用，雖無證
    據證明被告提供交付上開銀行帳戶時，即已知悉該不詳人士
    與其同夥所為之犯罪態樣（按有可能係供詐欺、或擄車勒贖
    之用），然就該不詳人士嗣後夥同他人將被告提供之上開銀
    行帳戶供作詐欺取財之匯款帳戶，並藉以方便取得贓款，並
    掩飾自身犯罪所得之用，自有預見之可能，且不違反被告之
    本意，被告自有幫助該不詳人士犯詐欺取財罪與幫助洗錢之
    未必故意，要屬無疑。
  ㈥從而，被告與辯護人前揭所辯，均無可採。本案事證明確，
    被告上揭幫助詐欺與幫助洗錢之犯行，均堪認定，應依法論
    科。
三、論罪科刑：
  ㈠按刑法上之幫助犯，係對於正犯資以助力，而未參與實施犯
    罪之行為者而言；是以，如未參與實施犯罪構成要件之行為
    ，且係出於幫助之意思提供助力，即屬幫助犯，而非共同正
    犯。被告雖提供上開銀行帳戶供該不詳人士與其同夥（無證
    據證明為3 人以上）犯詐欺取財與洗錢犯罪使用，然被告並
    未參與實施詐術或洗錢之行為，亦無證據證明被告參與實施
    詐欺取財或洗錢犯行之構成要件行為，是被告提供上開銀行
    帳戶之行為，僅係對於該不詳人士與其同夥共同為詐欺取財
    與洗錢犯罪之實行有所助益，而屬參與詐欺取財與洗錢構成
    要件以外之行為，自應論以幫助犯，而非共同正犯。是核被
    告所為，係犯刑法第30條第1 項前段、第339 條第1 項之幫
    助詐欺取財罪，以及刑法第30條第1 項前段、洗錢防制法第
    14條第1 項之幫助洗錢罪。
  ㈡被告以提供上開銀行帳戶予該不詳人士之一行為，幫助該不
    詳人士與其同夥犯詐欺取財與洗錢等2罪，同時侵害告訴人
    之財產法益與國家防制洗錢之法益，乃一行為觸犯數罪名之
    想像競合犯，應從一重之幫助洗錢罪處斷。
  ㈢被告係幫助犯，爰依刑法第30條第2 項之規定，按正犯之刑
    減輕之。
四、撤銷改判：
  ㈠原判決未詳為審酌卷內證據資料，僅憑被告之片面說詞，且
    被告向第一商業銀行辦理掛失的時間係在告訴人報警處理之
    前，遽認被告係因上開銀行帳戶之存摺與金融卡不慎遺失，
    始遭本案詐欺集團持以使用，而為被告無罪之諭知，自有未
    合，檢察官上訴意旨認被告犯行明確，指摘原判決不當，其
    上訴為有理由，自應由本院將原判決予以撤銷改判。
　㈡本院審酌被告將上開銀行帳戶提供交付予該不詳人士，而幫
    助該不詳人士與其同夥從事詐欺取財與洗錢犯行，不僅造成
    執法機關不易查緝犯罪行為人，嚴重危害社會治安，更助長
    社會犯罪風氣，且因被告提供上開銀行帳戶，使告訴人受騙
    匯款的10萬元，經提領出來後，即難以追查犯罪所得去向與
    所在，而得以切斷特定犯罪所得與特定犯罪行為人間的關係
    ，致使告訴人難以向對其施用詐術者求償，被告犯後飾詞否
    認犯罪，未見悔意，行為固不足取，並斟酌被告前無任何犯
    罪經法院判刑之紀錄，此有臺灣高等法院被告前案紀錄表1 
    份在卷可佐（見本院卷第35頁），足認被告平日素行良好，
    被告之犯罪動機、犯罪手段和平、告訴人所受財務損害情形
    、被告否認犯行且未賠償告訴人之犯後態度，以及被告為原
    住民賽德克族，其學歷為高職畢業，曾受僱於檳榔攤工作，
    離婚之智識程度與生活狀況（見警卷第1頁、110年度偵緝字
    第13號卷第16頁、原審卷第132 頁至第133頁、本院卷第52
    頁）等一切情狀，爰量處如主文第2 項所示之刑，併諭知罰
    金如易服勞役之折算標準。
  ㈢本案並無證據足資證明被告曾因交付上開銀行帳戶而實際取
    得對價，或曾自詐欺正犯處朋分詐欺所得，尚難認其有何犯
    罪所得，自無從宣告沒收。至洗錢防制法第18條第1 項固規
    定「犯第14條之罪，其所移轉、變更、掩飾、隱匿、收受、
    取得、持有、使用之財物或財產上利益，沒收之；犯第15條
    之罪，其所收受、持有、使用之財物或財產上利益，亦同。
    」，惟被告非實際上使用上開銀行帳戶收取告訴人受騙款項
    之人，無掩飾隱匿詐欺贓款之犯行，非洗錢防制法第14條第
    1項之正犯，自無上開條文適用，附此敘明。
  ㈣被告前無任何犯罪經法院判刑之紀錄，且曾受僱在檳榔攤工
    作，已如前述，堪認被告平日素行尚佳，且無犯罪習慣，僅
    因一時誤入歧途，考量被告為賽德克族，且學歷不高，社會
    閱歷與法治觀念可能稍嫌不足，其經此偵、審程序與罪刑之
    宣告後，應知所警惕，信無再犯之虞，故本院認對被告所宣
    告之刑，以暫不執行為適當，爰宣告緩刑2 年，以啟自新。
    惟斟酌被告因法治觀念不足，致為本件犯行，為確保被告能
    記取教訓，並促使被告對自身違法行為有所警惕與節制，不
    因一時的經濟壓力，而罔顧他人權益，違犯法律的誡命，本
    院因而認除前開緩刑宣告外，有課予被告預防再犯所為必要
    命令之必要，併依刑法第74條第2 項第8 款規定，命被告應
    接受受理執行之檢察署所舉辦之法治教育3 場次，以期建立
    被告遵守法律規範之觀念，藉以預防被告再犯，併依刑法第
    93條第1 項第2 款之規定，宣告於緩刑期間付保護管束。
據上論斷，應依刑事訴訟法第369 條第1 項前段、第364 條、第
299 條第1 項前段，洗錢防制法第14條第1 項，刑法第11條前段
、第30條第1 項前段、第2 項、第339 條第1 項、第42條第3 項
前段、第74條第1 項第1 款、第2項第8款、第93條第1項第2款，
刑法施行法第1 條之1 第1 項，判決如主文。
本案經檢察官鄭文正提起公訴，檢察官吳宣憲提起上訴，檢察官
陳燕瑩到庭執行職務。
中　　華　　民　　國　　111 　年　　5 　　月　　3 　　日
        　　刑事第一庭    審判長法　官  江  德  千
　　　　　　　　　　　　　　    法　官  簡  源  希
　　　　　　　　　　　  　　　  法　官  高  增  泓 
以上正本證明與原本無異。     
如不服本判決應於收受送達後20日內向本院提出上訴書狀，其未
敘述上訴理由者，並得於提起上訴後20日內向本院補提理由書（
均須按他造當事人之人數附繕本）「切勿逕送上級法院」。因疫
情而遲誤不變期間，得向法院聲請回復原狀。

                                書記官  黃  美  珍
　　　　　　　　　　　　　　　　
中　　華　　民　　國　　111 　年　　5 　　月　　3 　　日

附錄本判決論罪科刑法條全文：
刑法第30條
幫助他人實行犯罪行為者，為幫助犯。雖他人不知幫助之情者，
亦同。
幫助犯之處罰，得按正犯之刑減輕之。
　
刑法第339條
意圖為自己或第三人不法之所有，以詐術使人將本人或第三人之
物交付者，處5 年以下有期徒刑、拘役或科或併科50萬元以下罰
金。
以前項方法得財產上不法之利益或使第三人得之者，亦同。
前2 項之未遂犯罰之。
　
洗錢防制法第2條
本法所稱洗錢，指下列行為：
一、意圖掩飾或隱匿特定犯罪所得來源，或使他人逃避刑事追訴
    ，而移轉或變更特定犯罪所得。
二、掩飾或隱匿特定犯罪所得之本質、來源、去向、所在、所有
    權、處分權或其他權益者。
三、收受、持有或使用他人之特定犯罪所得。
　
洗錢防制法第14條
有第2 條各款所列洗錢行為者，處7 年以下有期徒刑，併科新臺
幣5 百萬元以下罰金。
前項之未遂犯罰之。
前2 項情形，不得科以超過其特定犯罪所定最重本刑之刑。